【裁判字號】    90,易,1320
【裁判日期】    901009
【裁判案由】    公共危險
【裁判全文】
臺灣桃園地方法院刑事判決                          九十年度易字第一三二號
    公  訴  人  臺灣桃園地方法院檢察署檢察官
    被      告  甲○○
右列被告因公共危險案件，經檢察官提起公訴（九十年度偵字第五六一二號），本院
判決如左：
    主  文
甲○○漏逸煤氣，致生公共危險，處有期徒刑肆月，如易科罰金以參佰元折算壹日。
    事  實
一、甲○○於九十年三月二十九日四時三十分許，因經濟不景氣，一家人全依恃其收
    入，維持生計，感到壓力沉重，無法疏解情緒，想以自殺方式解決困境，明知位
    於桃園縣龜山鄉○○村○○鄰○○○○街十七號五樓住處內，尚有其配偶、母親
    、及子女等家人在場。樓下、左右亦尚有其他鄰居，如漏逸液化石油氣將使人發
    生瓦斯中毒，如遇火花隨時有釀成火災之可能，竟將上址置於廚房內泡茶用之五
    公升裝液化石油氣桶搬至臥室內打開，使液化石油氣體漏逸，致使大量液化石油
    氣充斥該住宅內，並由房間之隙縫散出，危及其家人及附近鄰居生命財產之安全
    ，致生公共危險，幸經其家人發現報警處理，始未釀成災害。
二、案經桃園縣警察局龜山分局報告臺灣桃園地方法院檢察署檢察官偵查起訴。
        理  由
一、訊據被告甲○○坦承因想自殺，而將上址置於廚房內之液化石油氣桶搬至臥室內
    ，當時屋內確已充滿石油氣味等情，惟矢口否認有何漏逸液化石油氣之犯行，辯
    稱：沒有打開，房門也沒有關，瓦斯味是因瓦斯管漏出來的云云，惟查右揭犯罪
    事實，業據被告於警、偵訊時供稱：「我於自宅廚房內，取出瓦斯鋼瓶（五公斤
    裝）至房間內開啟瓦斯，並吸菸方式自殺。」、「因為我飲酒後心情不佳，所以
    企圖自殺。」（參偵卷第四頁）、「我那天心情不好，才想開瓦斯自殺，．．．
    。」（參偵卷第十八頁），核與證人即被告配偶乙○○證述：「．．．那幾天，
    被告心情不好，有輕生的念頭。」（參九十年六月二十一日訊問筆錄）、「．．
    ．他在搬動瓦斯桶的時候，就說他要自殺，．．．。」（參九十年六月二十一日
    訊問筆錄）之情節相符，是被告當天，確實因心情不佳，有自殺之念頭，並因而
    將廚房的瓦斯桶搬入臥房中之事實，應可認定。又被告將上開瓦斯桶搬入房間內
    ，並已打開瓦斯桶，漏逸石油氣一節，復據證人即據報前往處理之員警池鈺祥於
    本院調查時結證稱：「我同事說有一位女性報案人，自稱是被告的家人，他說，
    被告在房間打算開瓦欺自殺，接到通知後，．．．我在上樓梯口的地方，就聞到
    很濃的瓦斯味，到了客廳也有瓦斯味，．．．我同事到被告房門口勸被告，大概
    十分鍾被告才開門，房間內瓦斯味更濃，且還有煙味，．．．當時瓦斯開關已被
    打開，．．．被告說他不想活了，情緒很激動。」（參本院九十年七月十六日訊
    問筆錄）屬實，是被告嗣雖翻異前詞否認有打開瓦斯桶為卸責之詞，證人乙○○
    亦附和其詞，改稱未打開瓦斯桶，為迴護被告之詞，均不足採信。事證明確，被
    告犯行。堪以認定。
二、按液化石油氣乃煤氣之一種，係易燃氣體，被告如將之漏逸於外，有隨時因電火
    摩擦燃爆引發火災之可能，而危及其家人及附近鄰居之生命財產安全，致生公共
    危險，故核被告所為，係犯刑法第一百七十七條第一項之罪。爰審酌被告犯罪之
    動機、目的，僅因生活壓力大，心情不佳，竟枉顧家人及周遭鄰居之生命財產安
    全，開啟瓦斯使之漏逸於外，雖未生損害，惟一旦釀災可能造成之危害甚鉅等一
    切情狀，量處如主文所示之刑，併諭知易科罰金之折算標準。
據上論斷，應依刑事訴訟法第二百九十九條第一項前段，刑法第一百七十七條第一項
、第四十一條第一項前段，罰金罰鍰提高標準條例第一條前段、第二條，判決如主文
。
本案經檢察官陳美華到庭執行職務。
中      華      民      國    九十      年      十      月      九      日
                                臺灣桃園地方法院刑事第二庭
                                    審判長法  官  王  兆  飛
                                          法  官  曾  正  耀
                                          法  官  李  桂  英
右正本證明與原本無異。
如不服本判決，應於判決送達後十日內，向本院提出上訴狀。
                                          書記官  梁  麗  雲
中      華      民      國    九十      年      十      月      九      日
附論罪科刑依據之法條：
刑法第一百七十七條第一項
漏逸或間隔蒸氣、電氣、煤氣或其他氣體，致生公共危險者，處三年以下有期徒刑，
拘役或三百元以下罰金。


司法院資訊處製作；財團法人民間司法改革基金會備份。
